---
title: Tiền xử lý dữ liệu
author: Nhóm
output:
  prettydoc::html_pretty:
    theme: cayman
    highlight: vignette
---

```{r message=FALSE}
library(tidyverse)
library(VIM)
library(janitor)
library(mice)
library(stringr)
```

```{r message=FALSE, warning=F}
data <- read_csv("../Datasets/fifa_eda_stats.csv", na = c("", "NA"))
data <- data |>
  clean_names()
```

# Tiền xử lý dữ liệu

## Làm sạch dữ liệu

-   **Kiểm tra định dạng của dữ liệu**: Thay thế các chữ số bằng ký tự X, ta sẽ xem được định dạng của dữ liệu

    ```{r}
    currency_format <- data |> 
      select(value, wage, release_clause, height, weight, joined, contract_valid_until) |>
      mutate(across(everything(), ~ifelse(is.na(.), ., gsub("[0-9]+", "X", .))))

    currency_format <- lapply(currency_format, unique) # Loại bỏ các định dạng trùng lặp
    currency_format
    ```

    > ***Nhận xét***\
    >
    > -   Các cột `value`, `wage`, `release_clause` hiển thị các giá trị tiền tệ với đơn vị **Euro** (€) và các hậu tố **triệu** (M), **nghìn** (K)
    > -   Cột `height` được định dạng kết hợp giữa **feet** và **inch**, trong khi cột `weight` chỉ chứa đơn vị **pound** (lbs).
    > -   Cột `joined` chứa dữ liệu có đầy đủ thông tin về Ngày, Tháng, Năm. Ngoài ra, cột `contract_valid_until` có định dạng chỉ có thông tin về Năm

-   **Xử lý dữ liệu các cột có đơn vị**:

    > ***Hướng xử lý***
    >
    > -   Các cột dữ liệu tiền tệ (`wage`, `release_clause`, `value`) được làm sạch và chuẩn hóa về đơn vị triệu.
    > -   Cột cân nặng (`weight`) của cầu thủ được chuyển đổi sang số nguyên sau khi xóa đơn vị **"lbs"**.
    > -   Chiều cao (`height`) của cầu thủ được tính tổng số **inches** từ feet và inches.
    > -   Các cột ngày (`joined`, `contract_valid_until`) được chuẩn hóa, thêm ngày cuối năm nếu chỉ có năm.

    ```{r warning = FALSE}
    # Các cột biểu diễn dữ liệu tiền tệ được xử lý băng cách bỏ ký hiệu tiền tệ, chuẩn hóa về đơn vị ở phần triệu
    clean_currency <- function(column) {
      column <- str_remove(column, "€") # Loại bỏ ký hiệu tiền tệ
      # Đưa về đơn vị phần triệu
      column <- case_when(
        str_detect(column, "M") ~ as.numeric(str_remove(column, "M")), # Chuyển "M"
        str_detect(column, "K") ~ as.numeric(str_remove(column, "K")) / 1e3, # Chuyển "K"
        TRUE  ~ as.numeric(column)/1e6 # 
        )
      return(column)
    }

    # Cột biểu diễn cân nặng của cầu thủ được xử lý bằng cách xóa đơn vị lbs
    clean_weight <- function(column){
      column <- str_remove(column, "lbs")
      column <- as.numeric(column)
      return(column)
    } 

    # Cột biểu diễn chiều cao của cầu thủ được đưa về đơn vị inches
    clean_height <- function(feet_inches_value){
      parts <- str_split(string = feet_inches_value, pattern = "'")[[1]]
      feets <- as.numeric(parts[1])
      inches <- as.numeric(parts[2])
      total_inches <- (feets * 12) + inches
      return(total_inches)
    } 

    # Cột biểu diễn ngày được đưa về định dạng phù hợp. Trường hợp, các dòng chỉ có thông tin Năm ở cột contract_valid_until, ta chọn ngày cuối cùng của năm
    clean_date <- function(date){
      date <- ifelse(nchar(date) == 4, paste("Dec 31,", date), date)
      date <- as.Date(date, format = "%b %d, %Y")
      return(date)
    }

       data <- data |>
      mutate(across(.cols = c("wage", "release_clause", "value"), ~clean_currency(.))) |>
      mutate(weight = clean_weight(weight)) |>
      mutate(height = sapply(X = height, FUN = clean_height)) |>
      mutate(across(.cols = c("joined", "contract_valid_until"), ~clean_date(.)))
       
    ```

-   **Kiểm tra một số biến dạng phân loại**:

    ```{r}
    # Tổng quan các giá trị xuất hiện trong các biến phân loại
    categorical_columns <- data |>
      select(preferred_foot, international_reputation, position, body_type, work_rate,skill_moves, weak_foot)

    lapply(categorical_columns, unique)
    ```

    ```{r}
    # Những cầu thủ có vóc dáng là tên riêng
    outlier_body_types <- data |>
      select(name, body_type) |>
      filter(!(body_type %in% c("Lean", "Normal", "Stocky", NA)))
             
    outlier_body_types
    ```

    > ***Nhận xét***\
    >
    > -   Cột `body_type`: Cột này thể hiện vóc dáng của cầu thủ với 3 giá trị là: *Lean, Normal và Stocky*. Tuy nhiên, một số giá trị bất thường như tên riêng của cầu thủ *(Messi, C. Ronaldo)* cũng xuất hiện trong cột này, khả năng cao là lỗi dữ liệu.
    > -   Cột `work_rate`: chứa 9 giá trị khác nhau, được cấu thành từ 2 phần, phân tách bởi dấu "/". Phần đầu mô tả xu hướng hành vi của cầu thủ trong các tình huống tấn công, trong khi phần thứ hai mô tả xu hướng trong các tình huống phòng thủ. Mỗi phần có 3 cấp độ: High, Medium, Low; tạo thành 9 tổ hợp khác nhau.
    > -   Các vị trí của cầu thủ trong đội hình được chia thành 4 nhóm chính, tổng cộng 27 vị trí:
    >     -   **Thủ môn (Goalkeeper)**:
    >         -   GK: Thủ môn (Goalkeeper)
    >     -   **Hậu vệ (Defender)**:
    >         -   LB: Hậu vệ trái (Left Back) – Bảo vệ cánh trái.
    >         -   RB: Hậu vệ phải (Right Back) – Bảo vệ cánh phải.
    >         -   CB: Trung vệ (Center Back) – Vị trí phòng ngự trung tâm.
    >         -   LCB: Trung vệ lệch trái (Left Center Back) - – Trung vệ lệch về bên trái.
    >         -   RCB: Trung vệ lệch phải (Right Center Back) - Trung vệ lệch về bên phải.
    >         -   LWB: Hậu vệ cánh trái tấn công (Left Wing Back) – Hậu vệ cánh trái có xu hướng dâng cao
    >         -   RWB: Hậu vệ cánh phải tấn công (Right Wing Back) – Hậu vệ cánh phải có xu hướng dâng cao.
    >     -   **Tiền vệ (Midfielder)**:
    >         -   CM: Tiền vệ trung tâm (Central Midfielder) – Kiểm soát khu vực trung tuyến.
    >         -   LCM: Tiền vệ trung tâm lệch trái (Left Central Midfielder) – Tiền vệ trung tâm thiên về bên trái.
    >         -   RCM: Tiền vệ trung tâm lệch phải (Right Central Midfielder) – Tiền vệ trung tâm thiên về bên phải.
    >         -   CDM: Tiền vệ phòng ngự (Central Defensive Midfielder) – Tập trung phòng ngự phía trước hàng hậu vệ.
    >         -   LDM: Tiền vệ phòng ngự lệch trái (Left Defensive Midfielder) – Phòng ngự ở bên trái trung tuyến.
    >         -   RDM: Tiền vệ phòng ngự lệch phải (Right Defensive Midfielder) – Phòng ngự ở bên phải trung tuyến.
    >         -   CAM: Tiền vệ tấn công (Central Attacking Midfielder) – Tập trung tấn công khu vực trung tâm.
    >         -   LAM: Tiền vệ tấn công lệch trái (Left Attacking Midfielder) – Tấn công ở phía bên trái.
    >         -   RAM: Tiền vệ tấn công lệch phải (Right Attacking Midfielder) – Tấn công ở phía bên phải
    >         -   LM: Tiền vệ cánh trái (Left Midfielder) – Hỗ trợ tấn công và phòng ngự cánh trái.
    >         -   RM: Tiền vệ cánh phải (Right Midfielder) – Hỗ trợ tấn công và phòng ngự cánh phải.
    >     -   **Tiền đạo (Forward)**:
    >         -   ST: Tiền đạo cắm (Striker) - Chuyên ghi bàn ở trung tâm hàng công.
    >         -   CF: Tiền đạo trung tâm (Center Forward) – Tiền đạo chơi ngay phía trước hàng tiền vệ.
    >         -   LS: Tiền đạo lệch trái (Left Striker) – Chuyên tấn công biên trái.
    >         -   RS: Tiền đạo lệch phải (Right Striker) – Chuyên tấn công biên phải.
    >         -   LW: Cánh trái (Left Winger) – Chuyên tấn công biên trái.
    >         -   RW: Cánh phải (Right Winger) – Chuyên tấn công biên phải.
    >         -   LF: Tiền đạo cánh trái (Left Forward) – Tiền đạo hoạt động ở phía trái.
    >         -   RF: Tiền đạo cánh phải (Right Forward) – Tiền đạo hoạt động ở phía phải.

-   **Xử lý một số biến dạng phân loại**:

    > ***Hướng xử lý***
    >
    > -   Phân chia 27 vị trí trong cột `position` thành 4 nhóm: Goalkeeper, Defender, Midielder, Forward
    > -   Đưa các giá trị ngoại lại trong cột `body_types` vào các nhóm chuẩn
    > -   Phân tách cột `work_rate` thành 2 cột: `attacking_work_rate` và `deffensive_work_rate`
    > -   Các biến phân loại được đưa về dạng `factor`

    ```{r}
    # Chuyển các vị trí vào các nhóm chính
    position_groups <- c(
      GK = "Goalkeeper",
      LB = "Defender", RB = "Defender", CB = "Defender",
      LCB = "Defender", RCB = "Defender", LWB = "Defender", RWB = "Defender",
      CM = "Midfielder", LCM = "Midfielder", RCM = "Midfielder",
      CDM = "Midfielder", LDM = "Midfielder", RDM = "Midfielder",
      CAM = "Midfielder", LAM = "Midfielder", RAM = "Midfielder",
      LM = "Midfielder", RM = "Midfielder",
      ST = "Forward", CF = "Forward", LF = "Forward", RF = "Forward",
      LW = "Forward", RW = "Forward", SS = "Forward",
      LS = "Forward", RS = "Forward"
    )

    # Xử lý các giá trị ngoại lai trong cột body_type
    clean_body_type <- function(body_type){
      if(is.na(body_type)){
        return(NA)
      }
      switch(body_type, 
             "Messi" = "Lean", 
             "Neymar" = "Lean", 
             "C. Ronaldo" = "Stocky", 
             "Courtois" = "Normal", 
             "Shaqiri" = "Normal", 
             "Akinfenwa" = "Stocky", 
             "PLAYER_BODY_TYPE_25" = "Normal",
             body_type) 
      } 

    data <- data |> 
      mutate(position = position_groups[position]) |>
      mutate(body_type = sapply(body_type, clean_body_type)) |>
      separate(col = "work_rate", into = c("attacking_work_rate", "deffensive_work_rate"), sep = "/", remove = TRUE) |>
      mutate(across(.cols = c("preferred_foot", "international_reputation", "position",
                              "body_type", "attacking_work_rate", "deffensive_work_rate", 
                              "skill_moves", "weak_foot"), ~as.factor(.)))
    ```

## Dữ liệu khuyết

```{r}
aggr(data, sortVar = T, col = c('lightblue','yellow'), number = T, cex.number = 0.75, cex.axis = 0.5 )
```

```{r}
# Nhóm các câu lạc bộ có các cầu thủ bị khuyết dữ liệu ở cột release_clause, joined, contract_valid_until
clubs_missing_contract <- data |> filter(!is.na(club) & is.na(loaned_from) & is.na(joined) & is.na(contract_valid_until))
unique(clubs_missing_contract$club)
```

> **Nhận xét**\
> - Cột `loaned_from` có dữ liệu khuyết cao nhất *(\~93.05%)*. Một nhóm các cầu thủ *(\~0.2636%)* bị khuyết các chỉ số kỹ năng.\
> - Ngoại trừ cột `release_clause`, các cột có dữ liệu bị khuyết lớn hơn *\~0.3%* đều là **dữ liệu định tính**.\
> - Nếu dữ liệu bị khuyết theo cơ chế **MCAR**, chúng ta sẽ kỳ vọng các mẫu dữ liệu bị khuyết xuất hiện một cách ngẫu nhiên và không có một mô hình cụ thể. Trong đồ thị này, chúng ta thấy rõ ràng có các mẫu bị khuyết cụ thể (ví dụ, nhóm biến từ *'*`preferred_foot`*'* đến ***'***`gk_reflexes`***'*** cùng nhau bị khuyết). Hơn nữa, tỷ lệ của các mẫu bị khuyết này rất khác nhau, cho thấy sự khuyết dữ liệu không phải là ngẫu nhiên hoàn toàn. Do đó, dữ liệu này có **khả năng cao không phải là MCAR**.\
> - Với cột `loaned_from`, dữ liệu bị khuyết thuộc cơ chế **MNAR** vì thiếu sót xảy ra do bản chất dữ liệu: chỉ một phần nhỏ cầu thủ thi đấu theo dạng cho mượn. Trong nhóm cầu thủ dạng cho mượn **(nhóm A)**, ta nhận thấy các cột `release_clause` và `joined` cũng bị khuyết *(\~6.942%)*, điều này nhiều khả năng liên quan đến tính chất dữ liệu.\
> - Một nhóm cầu thủ *(\~0.01258%)* chỉ bị khuyết ở các cột: `loaned_from`, `release_clause`, `joined`, `contract_valid_until`, và `club`. Các cột khác vẫn đầy đủ dữ liệu, do đó có thể suy đoán nhóm này thuộc về **các cầu thủ vừa hết hạn hợp đồng và chưa tìm được câu lạc bộ mới.**\
> - Ngoài ra, có nhóm cầu thủ* (\~0.2636%)\* có dữ liệu về câu lạc bộ nhưng lại bị khuyết ở các cột như `loaned_from`, `release_clause`, `joined`, và `contract_valid_until`.

> **Hướng xử lý:**\
> - Phần dữ liệu khuyết trong cột `loaned_from` ta sẽ thay thế bằng giá trị `Not on loan` để thể hiện các cầu thủ không ở dạng mượn.\
> - Vì phần dữ liệu khuyết nhỏ nên ta có thể loại bỏ. 

```{r include=FALSE}
# Xử lý dữ liệu khuyết ở cột loaned_from 
data <- data |>
  mutate(loaned_from = ifelse(is.na(loaned_from), "Not on loan", loaned_from)) |>
  mutate(loaned_from = as.factor(loaned_from))

# Xóa phần dữ liệu khuyết
na.omit(data)

```

```{r}
# Lưu dữ liệu đã được xử lý
write_csv(data, file = "../Datasets/cleaned_fifa_eda_stats.csv")
```